【裁判字號】    89,易,168
【裁判日期】    890628
【裁判案由】    贓物
【裁判全文】
臺灣宜蘭地方法院刑事判決                          八十九年度易字第一六八號
    公  訴  人  臺灣宜蘭地方法院檢察署檢察官
    被      告  甲○○
右列被告因贓物案件，經檢察官提起公訴（八十九年度偵字第一二四號），本院判決
如左：
    主  文
甲○○無罪。
    理  由
一、公訴意旨如附件之起訴書所載。
二、犯罪事實應依證據認定之，無證據不得推定其犯罪事實。又不能證明被告犯罪，
    應諭知無罪之判決。刑事訴訟法第一百五十四條、第三百零一第一項定有明文。
    本件公訴人認被告甲○○涉有刑法第三百四十九條第一項之收受贓物罪嫌，係以
    ：證人丙○○之證言、且丙○○陳稱交付如附表一所示之支票時乙○○有看到等
    語，經核丙○○與被告應無深仇大恨，衡情應無攀誣之理，並有失竊之上開支票
    乙紙可資佐證，為主要論據。訊據被告甲○○堅詞否認有上揭犯行，辯稱：伊從
    未看過該張支票亦未交付前開支票予丙○○，丙○○所陳稱交付前揭支票當日伊
    並未在場，丙○○所言並不實在等語。
三、經查：
（一）有關附表一所示支票轉讓過程，丙○○於警訊中稱：「是李莊月英交給新台幣
      十萬元，我持李莊月英交付之現金，向丁○○調借面額十五萬元支票乙張，再
      將該支票交給劉明華」（見臺灣宜蘭地方法院檢察署八十七年度偵字第三五一
      號卷第十二頁偵訊筆錄）經質之丁○○於警訊時、檢察官偵查時及本院審理時
      迭證稱並未見過該張支票、亦未經手過給丙○○等語甚詳；丙○○遂於檢察官
      偵查時及本院調查時改稱係該紙支票係向甲○○借票來的，並交給甲○○十萬
      元等語（見同上卷第四十三頁反面訊問筆錄、八十七年他字第三一二號卷第三
      十五頁反面訊問筆錄），足徵丙○○說詞反覆不一，顯有隱情，實難遽採為被
      告論罪科刑之依據。
（二）證人丙○○雖另陳稱被告甲○○交付上開支票時有證人乙○○在場云云，然查
      證人乙○○於本院調查時結證稱：「‧‧‧我有看到一張十五萬的票但沒注意
      是何人交給丙○○」、「‧‧‧不確定甲○○有拿票出來給楊（指丙○○）或
      鄭（指丁○○）‧‧‧我問過丙○○票何來，楊（指丙○○）說是甲○○給他
      的」、「我有看到甲○○拿票出來給楊（按指丙○○），但十萬元我沒有看到
      是何人拿的」等語（見本院八十九年五月十九日訊問筆錄），是證人乙○○對
      於丙○○持有前揭支票，究係親眼目睹係被告甲○○交付予丙○○，抑或僅聽
      丙○○告知支票來源，已有相左之證述，並且無法為肯定之證述，尚難以其前
      開有瑕疵之證言，遽認前揭支票確係被告甲○○交付予丙○○而即為不利被告
      之認定。
（三）綜上，既無法證明被告甲○○是否有交付上開支票予丙○○，自難認被告甲○○曾經持有該紙支票，進而有公訴人所指訴之犯行，更難以被告與丙○○並無
      怨細等情，而推論被告有上揭犯行。此外復查無其他積極證據，足認被告有前
      開公訴人所指收受贓物之犯行，被告犯罪應屬不能證明，自應為無罪之諭知。
據上論斷，應依刑事訴訟法第三百零一條第一項，判決如主文。
本案經檢察官吳慧蘭到庭執行職務
中    華    民    國      八十九      年    六        月   二十八      日
                                  臺灣宜蘭地方法院刑事第二庭
                                      審判長  法  官
                                              法  官
                                              法  官
右正本證明與原本無異。
如不服本判決，應於判決送達後十日內，向本院提出上訴狀。
附表一：
支票號碼      發票日      金額（新台幣）   付款人
IＺ0000000     00.7.6      十五萬元         臺灣省合作金庫羅東支庫


司法院資訊處製作；財團法人民間司法改革基金會備份。
